incubator/apertium-ell-eng/apertium-ell-eng.ell.dix
    <pardef n="παγ/ίδευση__n_f">
      <e><p><l>ίδευση</l><r>ίδευση<s n="n"/><s n="f"/><s n="sg"/><s n="nom"/></r></p></e>
      <e><p><l>ίδευσης</l><r>ίδευση<s n="n"/><s n="f"/><s n="sg"/><s n="gen"/></r></p></e>
      <e><p><l>ίδευση</l><r>ίδευση<s n="n"/><s n="f"/><s n="sg"/><s n="acc"/></r></p></e>
      <e><p><l>ίδευση</l><r>ίδευση<s n="n"/><s n="f"/><s n="sg"/><s n="voc"/></r></p></e>
      <e><p><l>ιδεύσεις</l><r>ίδευση<s n="n"/><s n="f"/><s n="pl"/><s n="nom"/></r></p></e>
      <e><p><l>ιδεύσεων</l><r>ίδευση<s n="n"/><s n="f"/><s n="pl"/><s n="gen"/></r></p></e>
      <e><p><l>ιδεύσεως</l><r>ίδευση<s n="n"/><s n="f"/><s n="pl"/><s n="gen"/></r></p></e>
      <e><p><l>ιδεύσεις</l><r>ίδευση<s n="n"/><s n="f"/><s n="pl"/><s n="acc"/></r></p></e>
      <e><p><l>ιδεύσεις</l><r>ίδευση<s n="n"/><s n="f"/><s n="pl"/><s n="voc"/></r></p></e>
    </pardef>

    <pardef n="μ/έλισσα__n_f">
      <e><p><l>έλισσα</l><r>έλισσα<s n="n"/><s n="f"/><s n="sg"/><s n="nom"/></r></p></e>
      <e><p><l>έλισσας</l><r>έλισσα<s n="n"/><s n="f"/><s n="sg"/><s n="gen"/></r></p></e>
      <e><p><l>έλισσα</l><r>έλισσα<s n="n"/><s n="f"/><s n="sg"/><s n="acc"/></r></p></e>
      <e><p><l>έλισσα</l><r>έλισσα<s n="n"/><s n="f"/><s n="sg"/><s n="voc"/></r></p></e>
      <e><p><l>έλισσες</l><r>έλισσα<s n="n"/><s n="f"/><s n="pl"/><s n="nom"/></r></p></e>
      <e><p><l>ελισσών</l><r>έλισσα<s n="n"/><s n="f"/><s n="pl"/><s n="gen"/></r></p></e>
      <e><p><l>έλισσες</l><r>έλισσα<s n="n"/><s n="f"/><s n="pl"/><s n="acc"/></r></p></e>
      <e><p><l>έλισσες</l><r>έλισσα<s n="n"/><s n="f"/><s n="pl"/><s n="voc"/></r></p></e>
    </pardef>

    <pardef n="νέ/ο__n_nt">
      <e><p><l>ο</l><r>ο<s n="n"/><s n="nt"/><s n="sg"/><s n="nom"/></r></p></e>
      <e><p><l>ου</l><r>ο<s n="n"/><s n="nt"/><s n="sg"/><s n="gen"/></r></p></e>
      <e><p><l>ο</l><r>ο<s n="n"/><s n="nt"/><s n="sg"/><s n="acc"/></r></p></e>
      <e><p><l>ο</l><r>ο<s n="n"/><s n="nt"/><s n="sg"/><s n="voc"/></r></p></e>
      <e><p><l>α</l><r>ο<s n="n"/><s n="nt"/><s n="pl"/><s n="nom"/></r></p></e>
      <e><p><l>ων</l><r>ο<s n="n"/><s n="nt"/><s n="pl"/><s n="gen"/></r></p></e>
      <e><p><l>α</l><r>ο<s n="n"/><s n="nt"/><s n="pl"/><s n="acc"/></r></p></e>
      <e><p><l>α</l><r>ο<s n="n"/><s n="nt"/><s n="pl"/><s n="voc"/></r></p></e>
    </pardef>

    <pardef n="ασπίδ/α__n_f">
      <e><p><l>α</l><r>α<s n="n"/><s n="f"/><s n="sg"/><s n="nom"/></r></p></e>
      <e><p><l>ας</l><r>α<s n="n"/><s n="f"/><s n="sg"/><s n="gen"/></r></p></e>
      <e><p><l>α</l><r>α<s n="n"/><s n="f"/><s n="sg"/><s n="acc"/></r></p></e>
      <e><p><l>ες</l><r>α<s n="n"/><s n="f"/><s n="pl"/><s n="nom"/></r></p></e>
      <e><p><l>ων</l><r>α<s n="n"/><s n="f"/><s n="pl"/><s n="gen"/></r></p></e>
      <e><p><l>ες</l><r>α<s n="n"/><s n="f"/><s n="pl"/><s n="acc"/></r></p></e>
    </pardef>

    <pardef n="ηλ/ίαση__n_f">
      <e><p><l>ίαση</l><r>ίαση<s n="n"/><s n="f"/><s n="sg"/><s n="nom"/></r></p></e>
      <e><p><l>ίασης</l><r>ίαση<s n="n"/><s n="f"/><s n="sg"/><s n="gen"/></r></p></e>
      <e><p><l>ίαση</l><r>ίαση<s n="n"/><s n="f"/><s n="sg"/><s n="acc"/></r></p></e>
      <e><p><l>ίαση</l><r>ίαση<s n="n"/><s n="f"/><s n="sg"/><s n="voc"/></r></p></e>
      <e><p><l>ιάσεις</l><r>ίαση<s n="n"/><s n="f"/><s n="pl"/><s n="nom"/></r></p></e>
      <e><p><l>ιάσεων</l><r>ίαση<s n="n"/><s n="f"/><s n="pl"/><s n="gen"/></r></p></e>
      <e><p><l>ιάσεως</l><r>ίαση<s n="n"/><s n="f"/><s n="pl"/><s n="gen"/></r></p></e>
      <e><p><l>ιάσεις</l><r>ίαση<s n="n"/><s n="f"/><s n="pl"/><s n="acc"/></r></p></e>
      <e><p><l>ιάσεις</l><r>ίαση<s n="n"/><s n="f"/><s n="pl"/><s n="voc"/></r></p></e>
    </pardef>

    <pardef n="/έγκριση__n_f">
      <e><p><l>έγκριση</l><r>έγκριση<s n="n"/><s n="f"/><s n="sg"/><s n="nom"/></r></p></e>
      <e><p><l>έγκρισης</l><r>έγκριση<s n="n"/><s n="f"/><s n="sg"/><s n="gen"/></r></p></e>
      <e><p><l>έγκριση</l><r>έγκριση<s n="n"/><s n="f"/><s n="sg"/><s n="acc"/></r></p></e>
      <e><p><l>έγκριση</l><r>έγκριση<s n="n"/><s n="f"/><s n="sg"/><s n="voc"/></r></p></e>
      <e><p><l>εγκρίσεις</l><r>έγκριση<s n="n"/><s n="f"/><s n="pl"/><s n="nom"/></r></p></e>
      <e><p><l>εγκρίσεων</l><r>έγκριση<s n="n"/><s n="f"/><s n="pl"/><s n="gen"/></r></p></e>
      <e><p><l>εγκρίσεως</l><r>έγκριση<s n="n"/><s n="f"/><s n="pl"/><s n="gen"/></r></p></e>
      <e><p><l>εγκρίσεις</l><r>έγκριση<s n="n"/><s n="f"/><s n="pl"/><s n="acc"/></r></p></e>
      <e><p><l>εγκρίσεις</l><r>έγκριση<s n="n"/><s n="f"/><s n="pl"/><s n="voc"/></r></p></e>
    </pardef>

    <pardef n="αν/άδραση__n_f">
      <e><p><l>άδραση</l><r>άδραση<s n="n"/><s n="f"/><s n="sg"/><s n="nom"/></r></p></e>
      <e><p><l>άδρασης</l><r>άδραση<s n="n"/><s n="f"/><s n="sg"/><s n="gen"/></r></p></e>
      <e><p><l>άδραση</l><r>άδραση<s n="n"/><s n="f"/><s n="sg"/><s n="acc"/></r></p></e>
      <e><p><l>άδραση</l><r>άδραση<s n="n"/><s n="f"/><s n="sg"/><s n="voc"/></r></p></e>
      <e><p><l>αδράσεις</l><r>άδραση<s n="n"/><s n="f"/><s n="pl"/><s n="nom"/></r></p></e>
      <e><p><l>αδράσεων</l><r>άδραση<s n="n"/><s n="f"/><s n="pl"/><s n="gen"/></r></p></e>
      <e><p><l>αδράσεως</l><r>άδραση<s n="n"/><s n="f"/><s n="pl"/><s n="gen"/></r></p></e>
      <e><p><l>αδράσεις</l><r>άδραση<s n="n"/><s n="f"/><s n="pl"/><s n="acc"/></r></p></e>
      <e><p><l>αδράσεις</l><r>άδραση<s n="n"/><s n="f"/><s n="pl"/><s n="voc"/></r></p></e>
    </pardef>

    <pardef n="πνε/ύμα__n_nt">
      <e><p><l>ύμα</l><r>ύμα<s n="n"/><s n="nt"/><s n="sg"/><s n="nom"/></r></p></e>
      <e><p><l>ύματος</l><r>ύμα<s n="n"/><s n="nt"/><s n="sg"/><s n="gen"/></r></p></e>
      <e><p><l>ύμα</l><r>ύμα<s n="n"/><s n="nt"/><s n="sg"/><s n="acc"/></r></p></e>
      <e><p><l>ύματα</l><r>ύμα<s n="n"/><s n="nt"/><s n="pl"/><s n="nom"/></r></p></e>
      <e><p><l>υμάτων</l><r>ύμα<s n="n"/><s n="nt"/><s n="pl"/><s n="gen"/></r></p></e>
      <e><p><l>ύματα</l><r>ύμα<s n="n"/><s n="nt"/><s n="pl"/><s n="acc"/></r></p></e>
    </pardef>

    <pardef n="παρόν__n_nt">
      <e><p><l></l><r><s n="n"/><s n="nt"/><s n="sg"/><s n="nom"/></r></p></e>
      <e><p><l>τος</l><r><s n="n"/><s n="nt"/><s n="sg"/><s n="gen"/></r></p></e>
      <e><p><l></l><r><s n="n"/><s n="nt"/><s n="sg"/><s n="acc"/></r></p></e>
      <e><p><l>τα</l><r><s n="n"/><s n="nt"/><s n="pl"/><s n="nom"/></r></p></e>
      <e><p><l>των</l><r><s n="n"/><s n="nt"/><s n="pl"/><s n="gen"/></r></p></e>
      <e><p><l>τα</l><r><s n="n"/><s n="nt"/><s n="pl"/><s n="acc"/></r></p></e>
    </pardef>

    <pardef n="αέρ/ας__n_m">
      <e><p><l>ας</l><r>ας<s n="n"/><s n="m"/><s n="sg"/><s n="nom"/></r></p></e>
      <e><p><l>α</l><r>ας<s n="n"/><s n="m"/><s n="sg"/><s n="gen"/></r></p></e>
      <e><p><l>α</l><r>ας<s n="n"/><s n="m"/><s n="sg"/><s n="acc"/></r></p></e>
      <e><p><l>α</l><r>ας<s n="n"/><s n="m"/><s n="sg"/><s n="voc"/></r></p></e>
      <e><p><l>ηδες</l><r>ας<s n="n"/><s n="m"/><s n="pl"/><s n="nom"/></r></p></e>
      <e><p><l>ηδων</l><r>ας<s n="n"/><s n="m"/><s n="pl"/><s n="gen"/></r></p></e>
      <e><p><l>ηδες</l><r>ας<s n="n"/><s n="m"/><s n="pl"/><s n="acc"/></r></p></e>
    </pardef>

    <pardef n="αρ/άχνη__n_f">
      <e><p><l>άχνη</l><r>άχνη<s n="n"/><s n="f"/><s n="sg"/><s n="nom"/></r></p></e>
      <e><p><l>άχνης</l><r>άχνη<s n="n"/><s n="f"/><s n="sg"/><s n="gen"/></r></p></e>
      <e><p><l>άχνη</l><r>άχνη<s n="n"/><s n="f"/><s n="sg"/><s n="acc"/></r></p></e>
      <e><p><l>άχνη</l><r>άχνη<s n="n"/><s n="f"/><s n="sg"/><s n="voc"/></r></p></e>
      <e><p><l>άχνες</l><r>άχνη<s n="n"/><s n="f"/><s n="pl"/><s n="nom"/></r></p></e>
      <e><p><l>αχνών</l><r>άχνη<s n="n"/><s n="f"/><s n="pl"/><s n="gen"/></r></p></e>
      <e><p><l>άχνες</l><r>άχνη<s n="n"/><s n="f"/><s n="pl"/><s n="acc"/></r></p></e>
      <e><p><l>άχνες</l><r>άχνη<s n="n"/><s n="f"/><s n="pl"/><s n="voc"/></r></p></e>
    </pardef>

    <e lm="μέλισσα"><i>μ</i><par n="μ/έλισσα__n_f"/></e>
    <e lm="νέο"><i>νέ</i><par n="νέ/ο__n_nt"/></e>
    <e lm="κέντρο"><i>κέντρ</i><par n="νέ/ο__n_nt"/></e>
    <e lm="προεδρείο"><i>προεδρεί</i><par n="νέ/ο__n_nt"/></e>
    <e lm="σωματείο"><i>σωματεί</i><par n="νέ/ο__n_nt"/></e>
    <e lm="ταχυδρομείο"><i>ταχυδρομεί</i><par n="νέ/ο__n_nt"/></e>
    <e lm="άλευρο"><i>άλευρ</i><par n="νέ/ο__n_nt"/></e>
    <e lm="άστρο"><i>άστρ</i><par n="νέ/ο__n_nt"/></e>
    <e lm="αεροπλάνο"><i>αεροπλάν</i><par n="νέ/ο__n_nt"/></e>
    <e lm="ανδρείκελο"><i>ανδρείκελ</i><par n="νέ/ο__n_nt"/></e>
    <e lm="αρχείο"><i>αρχεί</i><par n="νέ/ο__n_nt"/></e>
    <e lm="αρχηγείο"><i>αρχηγεί</i><par n="νέ/ο__n_nt"/></e>
    <e lm="ασθενοφόρο"><i>ασθενοφόρ</i><par n="νέ/ο__n_nt"/></e>
    <e lm="αυτοκόλλητο"><i>αυτοκόλλητ</i><par n="νέ/ο__n_nt"/></e>
    <e lm="βιβλιοπωλείο"><i>βιβλιοπωλεί</i><par n="νέ/ο__n_nt"/></e>
    <e lm="δένδρο"><i>δένδρ</i><par n="νέ/ο__n_nt"/></e>
    <e lm="εντομοκτόνο"><i>εντομοκτόν</i><par n="νέ/ο__n_nt"/></e>
    <e lm="ζιζανιοκτόνο"><i>ζιζανιοκτόν</i><par n="νέ/ο__n_nt"/></e>
    <e lm="ιχθυάλευρο"><i>ιχθυάλευρ</i><par n="νέ/ο__n_nt"/></e>
    <e lm="κέντρο"><i>κέντρ</i><par n="νέ/ο__n_nt"/></e>
    <e lm="κεφαλαίο"><i>κεφαλαί</i><par n="νέ/ο__n_nt"/></e>
    <e lm="λίτρο"><i>λίτρ</i><par n="νέ/ο__n_nt"/></e>
    <e lm="μανιφέστο"><i>μανιφέστ</i><par n="νέ/ο__n_nt"/></e>
    <e lm="μνημείο"><i>μνημεί</i><par n="νέ/ο__n_nt"/></e>
    <e lm="μουσείο"><i>μουσεί</i><par n="νέ/ο__n_nt"/></e>
    <e lm="νεύρο"><i>νεύρ</i><par n="νέ/ο__n_nt"/></e>
    <e lm="νοσοκομείο"><i>νοσοκομεί</i><par n="νέ/ο__n_nt"/></e>
    <e lm="ξενοδοχείο"><i>ξενοδοχεί</i><par n="νέ/ο__n_nt"/></e>
    <e lm="ορυχείο"><i>ορυχεί</i><par n="νέ/ο__n_nt"/></e>
    <e lm="οστεάλευρο"><i>οστεάλευρ</i><par n="νέ/ο__n_nt"/></e>
    <e lm="παρασιτοκτόνο"><i>παρασιτοκτόν</i><par n="νέ/ο__n_nt"/></e>
    <e lm="πεπρωμένο"><i>πεπρωμέν</i><par n="νέ/ο__n_nt"/></e>
    <e lm="πλοίο"><i>πλοί</i><par n="νέ/ο__n_nt"/></e>
    <e lm="πορθμείο"><i>πορθμεί</i><par n="νέ/ο__n_nt"/></e>
    <e lm="πρακτορείο"><i>πρακτορεί</i><par n="νέ/ο__n_nt"/></e>
    <e lm="πρωτοκόλλο"><i>πρωτοκόλλ</i><par n="νέ/ο__n_nt"/></e>
    <e lm="σκόρδο"><i>σκόρδ</i><par n="νέ/ο__n_nt"/></e>
    <e lm="στρατοδικείο"><i>στρατοδικεί</i><par n="νέ/ο__n_nt"/></e>
    <e lm="συρματόσχοινο"><i>συρματόσχοιν</i><par n="νέ/ο__n_nt"/></e>
    <e lm="σωματείο"><i>σωματεί</i><par n="νέ/ο__n_nt"/></e>
    <e lm="ταλέντο"><i>ταλέντ</i><par n="νέ/ο__n_nt"/></e>
    <e lm="τοπίο"><i>τοπί</i><par n="νέ/ο__n_nt"/></e>
    <e lm="τραίνο"><i>τραίν</i><par n="νέ/ο__n_nt"/></e>
    <e lm="τόξο"><i>τόξ</i><par n="νέ/ο__n_nt"/></e>
    <e lm="υπουργείο"><i>υπουργεί</i><par n="νέ/ο__n_nt"/></e>
    <e lm="φαρμακείο"><i>φαρμακεί</i><par n="νέ/ο__n_nt"/></e>
    <e lm="φορτίο"><i>φορτί</i><par n="νέ/ο__n_nt"/></e>
    <e lm="φρούτο"><i>φρούτ</i><par n="νέ/ο__n_nt"/></e>
    <e lm="ψυγείο"><i>ψυγεί</i><par n="νέ/ο__n_nt"/></e>
    <e lm="υδρογόνο"><i>υδρογόν</i><par n="νέ/ο__n_nt"/></e>
    <e lm="ασπίδα"><i>ασπίδ</i><par n="ασπίδ/α__n_f"/></e>
    <e lm="τσιγάρο"><i>τσιγάρ</i><par n="νέ/ο__n_nt"/></e>
    <e lm="σελίδα"><i>σελίδ</i><par n="ασπίδ/α__n_f"/></e>
    <e lm="σημειωματάριο"><i>σημειωματάρι</i><par n="νέ/ο__n_nt"/></e>
    <e lm="πνεύμα"><i>πνε</i><par n="πνε/ύμα__n_nt"/></e>
    <e lm="νυχτερίδα"><i>νυχτερίδ</i><par n="ασπίδ/α__n_f"/></e>
    <e lm="νεκροταφείο"><i>νεκροταφεί</i><par n="νέ/ο__n_nt"/></e>
    <e lm="αέρας"><i>αέρ</i><par n="αέρ/ας__n_m"/></e>
    <e lm="παρόν"><i>παρόν</i><par n="παρόν__n_nt"/></e>
    <e lm="αράχνη"><i>αρ</i><par n="αρ/άχνη__n_f"/></e>
    <e lm="σπίρτο"><i>σπίρτ</i><par n="νέ/ο__n_nt"/></e>
    <e lm="ηλίαση"><i>ηλ</i><par n="ηλ/ίαση__n_f"/></e>
    <e lm="ανάδραση"><i>αν</i><par n="αν/άδραση__n_f"/></e>
    <e lm="παγίδευση"><i>παγ</i><par n="παγ/ίδευση__n_f"/></e>
    <e lm="ενοικίαση"><i>ενοικ</i><par n="ηλ/ίαση__n_f"/></e>
    <e lm="έγκριση"><i></i><par n="/έγκριση__n_f"/></e>
    <e lm="δηλητηρίαση"><i>δηλητηρ</i><par n="ηλ/ίαση__n_f"/></e>
